【裁判字號】    97,裁,3885
【裁判日期】    970807
【裁判案由】    殯葬管理條例
【裁判全文】
最  高  行  政  法  院  裁  定
                                      97年度裁字第3885號
上  訴  人  慈暉國際開發股份有限公司
代  表  人  甲○○
                          送達代收人  林昱峰
                          中市○○路470巷2號9樓之2
被 上訴 人  臺中縣政府
代  表  人  乙○○
訴訟代理人  林益輝  律師
上列當事人間殯葬管理條例事件，上訴人對於中華民國97年4月8
日臺中高等行政法院96年度訴字第765號判決，提起上訴，本院
裁定如下：
    主  文
上訴駁回。
上訴審訴訟費用由上訴人負擔。
    理  由
一、按對於高等行政法院判決之上訴，非以其違背法令為理由，
    不得為之，行政訴訟法第242條定有明文。依同法第243條第
    1項規定，判決不適用法規或適用不當者，為違背法令；而
    判決有同條第2項所列各款情形之一者，為當然違背法令。
    是當事人對於高等行政法院判決上訴，如依行政訴訟法第24
    3條第1項規定，以高等行政法院判決有不適用法規或適用不
    當為理由時，其上訴狀或理由書應有具體之指摘，並揭示該
    法規之條項或其內容；若係成文法以外之法則，應揭示該法
    則之旨趣；倘為司法院解釋或本院之判例，則應揭示該判解
    之字號或其內容。如以行政訴訟法第243條第2項所列各款情
    形為理由時，其上訴狀或理由書，應揭示合於該條項各款之
    事實。上訴狀或理由書如未依此項方法表明，或其所表明者
    與上開法條規定不合時，即難認為已對高等行政法院判決之
    違背法令有具體之指摘，其上訴自難認為合法。
二、本件上訴人對於高等行政法院判決上訴，主張：「原判決維
    持被上訴人所為廢止『准其設置殯葬設施許可』之不利益處
    分，所持之理由不外是：其在取得前開設立許可後，未在法
    定期限內，取得建管機關發給之建築執照或雜項執照，而開
    始『施工』，符合廢止許可之法定構成要件。但所謂『施工
    』，並不以取得建管機關發給之建築執照或雜項執照為必要
    」等語，而謂該判決違背法令。惟查原判決業已在理由欄中
    詳細明確說明：殯葬管理條例第7條第3項所稱之「核准之日
    起一年內施工」，以取得建管單位核發之建築執照為必要，
    為其相關之法理及規範基礎。而上訴人違反此項規定，自核
    准之日起逾一年仍未取得殯葬設施之建築執照，原許可即應
    依法廢止。是其本件上訴理由，無非係就原審已具體表明之
    合法法律見解為空泛之指摘，而未具體表明原判決有「不適
    用法規、適用法規不當、或行政訴訟法第243條第2項所列各
    款情形」之違法情事，難認對該判決之如何違背法令已有具
    體之指摘。依首開規定及說明，應認其上訴為不合法。
三、據上論結，本件上訴為不合法。依行政訴訟法第249條第1項
    前段、第104條、民事訴訟法第95條、第78條，裁定如主文
    。
中    華    民    國    97    年    8     月    7     日
                    最高行政法院第一庭
                        審判長法官  鄭  淑  貞
                              法官  黃  淑  玲
                              法官  劉  介  中
                              法官  鄭  小  康
                              法官  帥  嘉  寶
以  上  正  本  證  明  與  原  本  無  異
中    華    民    國    97    年    8     月    8     日
                              書記官  莊  俊  亨


司法院資訊處製作；財團法人民間司法改革基金會備份。
